<!DOCTYPE html PUBLIC "-//W3C//DTD XHTML 1.0 Transitional//EN" "http://www.w3.org/TR/xhtml1/DTD/xhtml1-transitional.dtd">
<html xmlns="http://www.w3.org/1999/xhtml">
<head>
	<meta http-equiv="Content-Type" content="text/html; charset=iso-8859-1" />
	<title>Ymmärrä suomea</title>
	<style type="text/css" media="all">@import "css/styles.css";</style>
	<script type="text/javascript" src="swfobject.js"></script>
</head>
<body class="font-medium">
	<div id="main-wrapper">
		<div id="topbar"></div>
		<div id="main-menu">
			<table cellspacing="0" cellpadding="0" border="0" class="add-links"><tr>
				<td class="item"><img class="raquo" src="i/raquo.gif" alt="" height="7" width="4" /><a href="/ymmarra/index.php?moduli=sanakirja">Sanakirja</a></td>
				<td class="item"><img class="raquo" src="i/raquo.gif" alt="" height="7" width="4" /><a href="/ymmarra/index.php?moduli=verbit">Verbiluettelo</a></td>
				<td class="item"><img class="raquo" src="i/raquo.gif" alt="" height="7" width="4" /><a href="/ymmarra/index.php?moduli=kielioppi">Kielioppi</a></td>
			</tr></table>
			<table cellspacing="0" cellpadding="0" border="0"><tr>
				<td class="item"><img class="raquo" src="i/raquo.gif" alt="" height="7" width="4" /><a href="/ymmarra/index.php">Etusivu</a></td>
				<td class="item"><img class="raquo" src="i/raquo.gif" alt="" height="7" width="4" /><a href="/ymmarra/index.php?moduli=tekstit">Lukutekstit</a></td>
			</tr></table>
		</div>
		<div id="content">
			<table cellspacing="0" cellpadding="0" border="0" id="content-wrapper"><tr>
				<td>
					<div id="left-menu">
												<div class="header-verb"><span>Verbit</span></div>
						<div class="menu">
								<div class="init"><a href="/ymmarra/index.php?moduli=verbit&kirjain=a">A</a></div>
								<div class="init"><a href="/ymmarra/index.php?moduli=verbit&kirjain=e">E</a></div>
								<div class="init"><a href="/ymmarra/index.php?moduli=verbit&kirjain=h">H</a></div>
								<div class="init"><a href="/ymmarra/index.php?moduli=verbit&kirjain=i">I</a></div>
								<div class="init"><a href="/ymmarra/index.php?moduli=verbit&kirjain=j">J</a></div>
								<div class="init"><a href="/ymmarra/index.php?moduli=verbit&kirjain=k">K</a></div>
								<div class="init"><a href="/ymmarra/index.php?moduli=verbit&kirjain=l">L</a></div>
								<div class="init"><a href="/ymmarra/index.php?moduli=verbit&kirjain=m">M</a></div>
								<div class="init"><a href="/ymmarra/index.php?moduli=verbit&kirjain=n">N</a></div>
								<div class="init"><a href="/ymmarra/index.php?moduli=verbit&kirjain=o">O</a></div>
								<div class="init"><a href="/ymmarra/index.php?moduli=verbit&kirjain=p">P</a></div>
								<div class="init"><a href="/ymmarra/index.php?moduli=verbit&kirjain=r">R</a></div>
								<div class="init"><a href="/ymmarra/index.php?moduli=verbit&kirjain=s">S</a></div>
								<div class="init"><a href="/ymmarra/index.php?moduli=verbit&kirjain=t">T</a></div>
								<div class="init"><a href="/ymmarra/index.php?moduli=verbit&kirjain=u">U</a></div>
								<div class="init"><a href="/ymmarra/index.php?moduli=verbit&kirjain=v">V</a></div>
								<div class="init"><a href="/ymmarra/index.php?moduli=verbit&kirjain=y">Y</a></div>
								<div class="init"><a href="/ymmarra/index.php?moduli=verbit&kirjain=Ä">Ä</a></div>
						</div>					</div>
				</td>
				<td>
					<div id="main-content">
						<div id="path">
							<a href=".">Etusivu</a> &gt; <a href="/ymmarra/index.php?moduli=verbit&kirjain=L">L</a>						</div>
													<h1>LEVITTÄÄ</h1>
						<table cellspacing="0" cellpadding="0" border="0">
							<tr>
								<td colspan="2" style="padding-bottom:10px;"><strong>Aktiivin indikatiivi</strong></td>
							</tr>
							<tr>
								<td><pre>PREESENS                   
minä     levitän           
sinä     levität           
hän      levittää          
me       levitämme         
te       levitätte         
he       levittävät        

PASSIIVI
         levitetään        

IMPERFEKTI                 
         levitin           
         levitit           
         levitti           
         levitimme         
         levititte         
         levittivät        

PASSIIVI
         levitettiin       

PERFEKTI
olen     levittänyt        
olet     levittänyt        
on       levittänyt        
olemme   levittäneet       
olette   levittäneet       
ovat     levittäneet       

PASSIIVI
on       levitetty         

PLUSKVAMPERFEKTI
olin     levittänyt        
olit     levittänyt        
oli      levittänyt        
olimme   levittäneet       
olitte   levittäneet       
olivat   levittäneet       

PASSIIVI
oli      levitetty         
</pre></td>
								<td>&nbsp;&nbsp;&nbsp;</td>
								<td><pre>  KIELTOMUOTO
  en        levitä
  et        levitä
  ei        levitä
  emme      levitä
  ette      levitä
  eivät     levitä


  ei        levitetä 

   
  en        levittänyt
  et        levittänyt
  ei        levittänyt
  emme      levittäneet
  ette      levittäneet
  eivät     levittäneet


  ei        levitetty


  en    ole levittänyt
  et    ole levittänyt
  ei    ole levittänyt
  emme  ole levittäneet
  ette  ole levittäneet
  eivät ole levittäneet


  ei    ole levitetty


  en    ollut  levittänyt
  et    ollut  levittänyt
  ei    ollut  levittänyt
  emme  olleet levittäneet
  ette  olleet levittäneet
  eivät olleet levittäneet


  ei    ollut  levitetty
</pre></td>
							</tr>
						</table>
						<table cellspacing="0" cellpadding="0" border="0">
							<tr>
								<td colspan="2" style="padding-bottom:10px;"><strong>Aktiivin konditionaali</strong></td>
							</tr>
							<tr>
								<td><pre>PREESENS 
minä     levittäisin       
sinä     levittäisit       
hän      levittäisi        
me       levittäisimme     
te       levittäisitte     
he       levittäisivät     

PASSIIVI
         levitettäisiin    

PERFEKTI
olisin   levittänyt        
olisit   levittänyt        
olisi    levittänyt        
olisimme levittäneet       
olisitte levittäneet       
olisivat levittäneet       

PASSIIVI
olisi    levitetty         
</pre></td>
								<td>&nbsp;&nbsp;&nbsp;</td>
								<td><pre> 
  en        levittäisi
  et        levittäisi
  ei        levittäisi
  emme      levittäisi
  ette      levittäisi
  eivät     levittäisi


  ei        levitettäisi 


  en    olisi  levittänyt
  et    olisi  levittänyt
  ei    olisi  levittänyt
  emme  olisi  levittäneet
  ette  olisi  levittäneet
  eivät olisi  levittäneet 


  ei    olisi  levitetty
</pre></td>
							</tr>
						</table>
						<table cellspacing="0" cellpadding="0" border="0">
							<tr>
								<td colspan="2" style="padding-bottom:10px;"><strong>Aktiivin potentiaali</strong></td>
							</tr>
							<tr>
								<td><pre>PREESENS
minä     levittänen        
sinä     levittänet        
hän      levittänee        
me       levittänemme      
te       levittänette      
he       levittänevät      

PASSIIVI
         levitettäneen     

PERFEKTI
lienen   levittänyt        
lienet   levittänyt        
lienee   levittänyt        
lienemme levittäneet       
lienette levittäneet       
lienevät levittäneet       

PASSIIVI
lienee   levitetty         
</pre></td>
								<td>&nbsp;&nbsp;&nbsp;</td>
								<td><pre> 
  en        levittäne
  et        levittäne
  ei        levittäne
  emme      levittäne
  ette      levittäne
  eivät     levittäne


  ei        levitettäne 


  en    liene  levittänyt
  et    liene  levittänyt
  ei    liene  levittänyt
  emme  liene  levittäneet
  ette  liene  levittäneet
  eivät liene  levittäneet


  ei    liene  levitetty
</pre></td>
							</tr>
						</table>
						<table cellspacing="0" cellpadding="0" border="0">
							<tr>
								<td colspan="2" style="padding-bottom:10px;"><strong>Aktiivin imperatiivi</strong></td>
							</tr>
							<tr>
								<td><pre>PREESENS

(sinä)   levitä            
(hän)    levittäköön       
(me)     levittäkäämme     
(te)     levittäkää        
(he)     levittäkööt       

PASSIIVI
         levitettäköön     

PERFEKTI

ole      levittänyt        
olkoon   levittänyt        
olkaamme levittäneet       
olkaa    levittäneet       
olkoot   levittäneet       

PASSIIVI

olkoon   levitetty         
</pre></td>
								<td>&nbsp;&nbsp;&nbsp;</td>
								<td><pre> 

  älä       levitä 
  älköön    levittäkö
  älkäämme  levittäkö
  älkää     levittäkö
  älkööt    levittäkö


  älköön    levitettäkö 



  älä      ole  levittänyt
  älköön   olko levittänyt
  älkäämme olko levittäneet
  älkää    olko levittäneet
  älkööt   olko levittäneet



  älköön   olko levitetty
</pre></td>
							</tr>
						</table>
						<table cellspacing="0" cellpadding="0" border="0">
							<tr>
								<td colspan="2" style="padding-bottom:10px;"><strong>Verbin nominaalimuodot</strong></td>
							</tr>
							<tr>
								<td><pre>I INFINITIIVI              

Lyhyempi muoto:            
         levittää          

Pitempi muoto:             
         levittääkseni     
         levittääksesi
         levittääkseen
         levittääksemme
         levittääksenne
         levittääkseen

III  INFINITIIVI           

inessiivi    levittämässä  
elatiivi     levittämästä  
illatiivi    levittämään   
adessiivi    levittämällä
abessiivi    levittämättä  
instruktiivi levittämän    
                           
Passiivi
instruktiivi levitettämän  
                           
                           
</pre></td>
								<td>&nbsp;&nbsp;&nbsp;</td>
								<td><pre>  II INFINITIIVI

  inessiivi     levittäessä
  instruktiivi  levittäen

  Passiivi
  inessiivi     levitettäessä






  IV INFINITIIVI

  nominatiivi   levittäminen
  partitiivi    levittämistä
    

  I PARTISIIPPI 
  aktiivi       levittävä
  passiivi      levitettävä

  II PARTISIIPPI 
  aktiivi       levittänyt
  passiivi      levitetty
</pre></td>
							</tr>
						</table>

					</div>
				</td>
			</tr></table>		</div>
		<div id="footer"><a href="http://www.oph.fi/"><img src="i/oph_logo_ymmarrasuomea.gif" width="157" height="35" alt="OPH" /></a></div>
	</div>
</body>
</html>
